臺灣屏東地方法院民事裁定
111年度監宣字第179號
聲  請  人  賴柏彰  



相  對  人  黃忠勇  


上列聲請人聲請監護宣告事件，本院裁定如下：
    主  文
宣告黃忠勇（男，民國00年0月0日生，身分證統一編號：Z00000
0000號）為受監護宣告之人。
選定賴柏彰（男，民國00年0月0日生，身分證統一編號：Z00000
0000號）為受監護宣告之人之監護人。
指定蕭純美(女，民國00年0月0日生，身分證統一編號：Z000000
000號)為會同開具財產清冊之人。
聲請程序費用新臺幣壹仟元由受監護宣告之人負擔。
    理  由
一、按對於因精神障礙或其他心智缺陷，致不能為意思表示或受
    意思表示，或不能辨識其意思表示之效果者，法院得因本人
    、配偶、四親等內之親屬、最近一年有同居事實之其他親屬
    、檢察官、主管機關、社會福利機構、輔助人、意定監護受
    任人或其他利害關係人之聲請，為監護之宣告；受監護宣告
    之人應置監護人；法院為監護之宣告時，應依職權就配偶、
    四親等內之親屬、最近一年有同居事實之其他親屬、主管機
    關、社會福利機構或其他適當之人選定一人或數人為監護人
    ，並同時指定會同開具財產清冊之人；法院選定監護人時，
    應依受監護宣告之人之最佳利益，優先考量受監護宣告之人
    之意見，審酌一切情狀，並注意下列事項：受監護宣告之
    人之身心狀態與生活及財產狀況。受監護宣告之人與其配
    偶、子女或其他共同生活之人間之情感狀況。監護人之職
    業、經歷、意見及其與受監護宣告之人之利害關係。法人
    為監護人時，其事業之種類與內容，法人及其代表人與受監
    護宣告之人之利害關係，民法第14條第1項、第1110條、第1
    111條第1項、第1111條之1設有明文。
二、本件聲請意旨：聲請人之舅即相對人黃忠勇（民國00年0月0
    日生，身分證統一編號：Z000000000號）於民國（下同）10
    0年5月6日因車禍受傷，致不能為意思表示或受意思表示，
    或不能辨識其意思表示之效果，為此依民法第14條規定，聲
    請宣告相對人為受監護宣告人等語。
三、經查，聲請人上開主張，業據其提出親屬系統表、財團法人
    創世社會福利基金會附設屏東縣私立創世清寒植物人安養院
    在院證明及院民健康臉譜紀錄表、中華民國身心障礙證明、
    高雄市鳳山醫院診斷證明書、戶籍謄本等件為證，相對人並
    於111年8月11日由鑑定人彭啟倫醫師進行鑑定會談，經鑑定
    人鑑定結果認：個案各項功能明顯退化，簡單的衣、食、衛
    生、交通等生活內容皆無法自理，需照顧者完全協助，因長
    年罹患腦梗塞，認知功能之持續退化使個案之現實判斷能力
    、計算能力、記憶能力、注意力向度皆有缺損，目前住於創
    世基金會安養院中，據家屬表示，個案8、9年前還可認人，
    且可自行從床上坐起，但近幾年已無法認人，且無法自行起
    身，整天長時間臥床，評估個案因腦梗塞或外傷性腦傷引起
    之失智症導致個案之認知功能受損，其為意思表示或受意思
    表示或辨識其意思表示效果之能力也因而明顯受損，無法獨
    力處理個人事務與從事個人財務管理，認個案應已達監護宣
    告之標準等語，有屏安醫療社團法人屏安醫院111年8月12日
    屏安管理字第1110002498號函所附精神鑑定報告書在卷可憑
    。本院審酌上開鑑定人之意見，認相對人確因精神障礙，致
    不能為意思表示或受意思表示之程度，故聲請人聲請對相對
    人為監護之宣告，為有理由，應予准許。
四、次查，相對人無配偶及子女，其父母、胞弟均已過世，現存
    親屬僅餘胞姊黃玉墜、姪子即聲請人賴柏彰、姪媳即關係人
    蕭純美3人，惟相對人胞姊黃玉墜已於105年12月8日自我國
    出境，並於108年1月8日辦理遷出登記，現居於日本，無法
    照顧相對人，而相對人現生活起居及就醫均由聲請人負責照
    顧處理，聲請人並同意擔任相對人之監護人，本院參酌上情
    及聲請人之意願，認由聲請人任相對人之監護人，最能符合
    受監護宣告之人之最佳利益，爰選定聲請人為相對人之監護
    人。另依前揭規定，法院於選定監護人時，應同時指定會同
    開具財產清冊之人，及依民法第1113條準用同法第1099條之
    規定，監護開始時，監護人對於受監護人之財產，應依規定
    會同遺囑指定、當地直轄市、縣（市）政府指派或法院指定
    之人，於2個月內開具財產清冊，並陳報法院。為使聲請人
    得於期限內開具財產清冊並陳報法院，並衡酌關係人蕭純美
    為相對人之姪媳，其願會同開具財產清冊，有同意書附卷足
    稽，爰併指定關係人蕭純美為會同開具財產清冊之人。
五、據上論結，依家事事件法第164條第2項，裁定如主文。
中　　華　　民　　國　　111 　年　　8 　　月　　24　　日
　　　　　　　　　　　家事法庭  法　官　廖文忠
以上正本係照原本作成。
如不服本裁定，應於送達後10日內向本院提出抗告狀，並繳納抗
告費新臺幣1,000元。
中　　華　　民　　國　　111 　年　　8 　　月　　24　　日
                                書記官　黃佳惠